臺北高等行政法院裁定
　　　　　　　　　　　　　　　　　　　93年度訴字第2219號
原　　　告　甲○○
　　　　　　乙○○
　　　　　　丙○○
　　　　　　丁○○
　　　　　　戊○○
　　　　　　己○○
　　　　　　庚○○
　　　　　　辛○○
　　　　　　壬○○
　　　　　　癸○○
　　　　　　子○○
　　　　　　丑○○
　　　　　　寅○○
　　　　　　卯○○
　　　　　　辰○○
　　　　　　巳○○
　　　　　　午○○
　　　　　　未○○
　　　　　　申○○
　　　　　　酉○○
　　　　　　戌○○
　　　　　　亥○○
　　　　　　天○○
　　　　　　地○○
　　　　　　宇○○
　　　　　　宙○○
　　　　　　玄○○
　　　　　　黃○○
　　　　　　Ａ○○
　　　　　　Ｂ○○
　　　　　　Ｃ○○
　　　　　　黃雅惠
　　　　　　Ｄ○○
　　　　　　Ｅ○○
　　　　　　Ｆ○○
　　　　　　Ｇ○○
　　　　　　Ｈ○○
　　　　　　Ｉ○○
　　　　　　Ｊ○○
　　　　　　Ｋ○○
　　　　　　Ｌ○○
　　　　　　Ｍ○○
　　　　　　Ｎ○○
　　　　　　Ｏ○○
　　　　　　Ｐ○○
　　　　　　Ｑ○○
　　　　　　Ｒ○○
　　　　　　Ｓ　○
　　　　　　Ｔ○○
　　　　　　Ｕ○○
　　　　　　Ｖ○○
　　　　　　Ｗ○○
　　　　　　Ｘ○○
　　　　　　Ｙ○○
　　　　　　Ｚ○○
共　　　同
訴訟代理人　林思銘律師
複代理人　　陳麗玢律師
被　　　告　勞工保險局
代　表　人　ａ○總經理）住同.
訴訟代理人　ｃ○○
　　　　　　ｂ○○
上列當事人間因申請積欠墊償工資基金事件，原告提起行政訴訟
，本院裁定如下：
    主　　　文
原告之訴駁回。
訴訟費用由原告負擔。
　　理　　　由
一、按「公法上之爭議，除法律別有規定外，得依本法提起行政
    訴訟」、「訴訟事件不屬行政法院之權限者，行政法院應以
    裁定駁回之」，行政訴訟法第2條、第107條第1項第1款分別
    定有明文。
二、本件起訴意旨略以：原告等55人因資方惡性倒閉歇業，曾向
    臺灣新竹地方法院聲請發給支付命令（91年度促字第19215
    號），但未獲清償，故依積欠工資墊償基金提繳及墊償管理
    辦法，向被告申請墊償訴外人偉大科技股份有限公司民國90
    年12月1日至91年5月31日期間積欠之工資新臺幣19,633,119
    元，惟經被告以91年8月14日保墊償字第09160005420號函駁
    回。原告不服，提起訴願，先後經行政院勞工委員會及行政
    院決定駁回，遂提起本件行政訴訟，請求被告應墊償積欠工
    資云云。
三、按「勞動基準法第28條第1項、第2項規定，雇主應繳納一定
    數額之積欠工資墊償基金；於雇主歇業、清算或破產宣告時
    ，積欠勞工之工資，未滿6個月部分，由該基金墊償，以保
    障勞工權益，維護其生活之安定。同條第4項『雇主積欠之
    工資，經勞工請求未獲清償者，由積欠工資墊償基金墊償之
    ；雇主應於規定期限內，將墊款償還積欠工資墊償基金』，
    及積欠工資墊償基金提繳及墊償管理辦法第14條第1項前段
    ：『勞保局依本法第28條規定墊償勞工工資後，得以自己名
    義，代位行使最優先受清償權』，據此以觀，勞工保險局以
    墊償基金所墊償者，原係雇主對於勞工私法上之工資給付債
    務；其以墊償基金墊償後取得之代位求償權（即民法所稱之
    承受債權），乃基於法律規定之債權移轉，其私法債權之性
    質，並不因由國家機關行使而改變。勞工保險局與雇主間因
    歸墊債權所生之私法爭執，自應由普通法院行使審判權」司
    法院釋字第595號著有解釋。勞工保險局以墊償基金所墊償
    者，既係雇主對於勞工私法上之工資給付債務，則勞工間勞
    工保險局請求雇主積欠之工資，自屬具有私法性質之工資請
    求權之行使。故本件爭議應屬私法爭議，非屬行政法院之權
    限甚明，原告提起本件行政訴訟，顯非合法，依首揭法條規
    定，應予裁定駁回。又本件訴訟因程序不合法既經駁回，其
    實體上之主張即無庸審酌論究，併予敘明。
四、依行政訴訟法第107條第1項第1款、第104條、民事訴訟法第
    95條、第78條，裁定如主文。
中　　華　　民　　國　　94　　年　 　6　　月　　2　　 日
　　　　　　　　　　　　　第七庭審判長法　官　鄭　小　康
　　　　　　　　　　　　　　　　　　　法　官　黃　秋　鴻
　　　　　　　　　　　　　　　　　　　法　官　李　玉　卿
上為正本係照原本作成。
如不服本裁定，應於送達後10日內向本院提出抗告狀（須按他造
人數附繕本）。
中　　華　　民　　國　　94　　年　　6　　 月　　2　　 日
　　　　　　　　　　　　　　　　　　　書記官　張　靜　怡
